---
output: github_document
---

<!-- README.md is generated from README.Rmd. Please edit that file -->

```{r, include = FALSE}
knitr::opts_chunk$set(
  collapse = TRUE,
  comment = "#",
  fig.path  = "man/Figure/",
  dev = 'svg',
  out.width = "100%"
)
```

# lattice.layers

<!-- badges: start -->
[![R-CMD-check](https://github.com/rpkgs/lattice.layers/workflows/R-CMD-check/badge.svg)](https://github.com/rpkgs/lattice.layers/actions)
[![codecov](https://codecov.io/gh/rpkgs/lattice.layers/branch/master/graph/badge.svg)](https://codecov.io/gh/rpkgs/lattice.layers)
[![CRAN](http://www.r-pkg.org/badges/version/lattice.layers)](https://cran.r-project.org/package=lattice.layers)<!-- badges: end -->
<!-- badges: end -->

``` r
install.packages("lattice.layers")
# covr::package_coverage()
```

```{r}
library(lattice.layers)
library(Ipaper) # install_githubrpkgs/Ipaper
library(sp)
```

## spplot style 

```{r sp, dev='png'}
str(grid_slope)
spplot(grid_slope, as.table = TRUE)
```

- `pars`中`title`控制的是标题位置及标题属性
- `stat`控制的是计算的统计指标

如果不提供formula, 默认采用的是`sp::spplot`的绘图方法；
如果提供formula，采用的是`lattice::levelplot`的绘图方法。

如果不提供
```{r sp_plot, fig.width=7.3, fig.width=6} 
pars = list(title = list(x=-180, y=87, cex=1.5))
stat = list(show = TRUE, name="mean", loc = c(-40, -50), digit = 2, include.sd = TRUE)

grid = grid_slope
p <- sp_plot(grid,
             ylim = c(-60, 95),
             yticks = seq(0, 0.3, 0.1),
             pars = pars,
             stat = stat, area.weighted = TRUE
)
# p
write_fig(p, "sp_grid.pdf", 7.3, 6)
```

formula的书写方式与`lattice::levelplot`的语法格式一致，只是这里的横轴和纵轴坐标是固定`lon+lat`。以`formula = slope ~ lon + lat | type`为例：`~`前的变量slope是绘图变量z值， `|`之后的变量type表示group。

`sp_plot`提供了给显著性的格点打patch的功能。需要`df`中含有mask变量，TRUE表示显著。

```{r sp_levelplot, fig.width=7.3, fig.width=6}
set_options(list(style = "EN"))
# levelplot style works
grid2 = grid_slope
df = grid2@data %>% mutate(mask = pvalue <= 0.05)
df = list(a = df, b = df %>% mutate(slope = slope + 0.1)) %>%
    melt_list("type")
p <- sp_plot(grid2, df, #[type == "a"],
             formula = slope ~ lon + lat | type,
             # grid2@data[, .(mask = pvalue <= 0.05)],
             ylim = c(-60, 95),
             xlim = c(-180, 180),
             yticks = seq(0, 0.3, 0.1),
             pars = pars,
             stat = stat,
             layout = c(1, 2),
             # colorkey = F,
             # colorkey = list(space = "bottom"),
             area.weighted = TRUE,
             density = 0.1
) 
# p
# +  theme_lattice(
#     # key.margin = c(0, 1.5, 0, 0),
    # plot.margin = c(0, 3, -1.5, 1))
write_fig(p, "sp_levelplot.pdf", 7.3, 6)
```


```{r, fig.width=9.8, fig.width=3}
library(Ipaper)
set_font()
data("grid_avhrr")
pars = list(title = list(x=77, y=39, cex=1.5),
            hist = list(origin.x=77, origin.y=28, A=15, by = 0.4))
stat = list(show = TRUE, name="mean", loc = c(82.5, 38), digit = 1, include.sd = TRUE)

# spplot stype
p <- sp_plot(grid_avhrr,
                 stat = stat,
                 pars = pars,
                 # yticks = seq(0, 0.3, 0.1),
                 interpolate = FALSE)
p
# write_fig(p, "ex-sp_plot1.pdf", 9.8, 5)
```

```{r, fig.width=6, fig.width=5}
# levelplot stype
df = grid_avhrr@data %>% data.frame() %>%
    list(a = ., b = .) %>% melt_list("type")
p2 <- sp_plot(grid_avhrr, df, formula = X1982 ~ lon+lat | type, aspect = 0.5, pars = pars)
p2
# write_fig(p2 , "ex-sp_plot2.pdf", 6, 5)

# show strip
p3 <- sp_plot(grid_avhrr, df, formula = X1982 ~ lon+lat | type,
              strip = TRUE,
              par.settings2 = list(axis.line = list(col = "black")),
              aspect = 0.5, pars = pars)
p3
# write_fig(p3 , "ex-sp_plot3.pdf", 6, 5)
# write_fig(p2, "ex-spplot_grid2.png", 9.8, 5)
```
